【裁判字號】    97,易,1867
【裁判日期】    971202
【裁判案由】    賭博
【裁判全文】
臺灣彰化地方法院刑事判決              97年度易字第1867號
公  訴  人  臺灣彰化地方法院檢察署檢察官
被      告  甲○○
上列被告因賭博案件，經檢察官聲請簡易判決處刑（九十七年度
偵字第八三六六號），本院彰化簡易庭認不宜以簡易判決處刑，
簽移由本院刑事庭改依通常程序審理（九十七年度彰簡字第一○
六七號），本院判決如下：
    主  文
甲○○意圖營利，聚眾賭博，累犯，處有期徒刑陸月，如易科罰
金，以新臺幣貳仟元折算壹日，扣案之簽注單肆張均沒收。
    事  實
一、甲○○前因賭博案件，經本院以九十五年度彰簡字第二四八
    號判處有期徒刑五月確定，甫於民國九十五年六月二十六日
    易科罰金而執行完畢。詎仍不知悔改，復基於經營俗稱「六
    合彩」賭博以營利之單一犯意，自九十七年八月一日起至九
    十七年九月九日止，接續以其經營、位在彰化縣彰化市市○○
    里三七號之五金行，充為公眾得出入之賭博場所，招
    攬不特定之成年賭客簽選六合彩號碼賭博財物，而經營六合
    彩之賭博。其賭博方式分為「二星」、「三星」、「四星」
    、「特別號」（聲請簡易判決處刑書漏載「特別號」）四種
    ，其中，「二星」、「特別號」每簽一注，賭資為新臺幣（
    下同）八十元，「三星」、「四星」每簽一注，賭資則為七
    十五元，並核對當期香港地區六合彩開獎號碼，凡簽選號碼
    與當期香港地區六合彩所開出之號碼相同者，每支「二星」
    可得五千七百元（聲請簡易判決處刑書誤載為四千五百六十
    元）之彩金，每支「三星」可得五萬七千元（聲請簡易判決
    處刑書誤載為四萬二千七百五十元）之彩金，每支「四星」
    可得七十五萬元（聲請簡易判決處刑書誤載為五十二萬五千
    元）之彩金，每支「特別號」可得三千六百元之彩金，若未
    簽中，賭資則歸甲○○取得，甲○○即以上開方式，藉以營
    利，先後共經營四期，每期簽賭金額約數千元，獲利金額約
    一千五百元。嗣於九十七年九月九日下午五時二十分許，經
    警持本院核發之搜索票至上開地點搜索而當場查獲，並扣得
    賭博之器具簽注單四張，始悉上情。
二、案經彰化縣警察局彰化分局報告臺灣彰化地方法院檢察署檢
    察官偵查後聲請簡易判決處刑。
    理  由
一、上開事實，迭經被告甲○○於警詢、偵訊、本院審理時，坦
    承不諱，復有照片三幀附卷可稽，以及簽注單四張扣案為憑
    ，足徵被告之自白確與事實相符。本件事證明確，被告意圖
    營利供給賭博場所、意圖營利聚眾賭博、在公眾得出入之場
    所賭博財物之犯行，應堪認定。
二、按以住宅經營六合彩賭博，因不特定多數人均可自由出入簽
    賭，該住宅已屬公眾得出入之場所（司法院七九廳刑一字第
    二八四號刑事法律問題座談會研究意見參照）。次按刑法第
    二百六十八條規定之「供給賭博場所」，係指提供特定處所
    供人從事賭博行為而言；所稱「聚眾賭博」，係指聚集不特
    定人參與賭博之行為，縱未於現實上同時糾集多數人於同一
    處所，但聚集眾人之財物進行賭博者，例如六合彩組頭以電
    話、傳真之方式供人簽賭之行為，亦屬之。本件被告基於營
    利之意圖，提供其經營、位在彰化縣彰化市市○○里三
    七號之五金行，供不特定人至該址簽選號碼賭博之行為，自
    與刑法第二百六十八條之意圖營利供給賭博場所罪及聚眾賭
    博罪之構成要件相當。是核被告所為，係犯刑法第二百六十
    八條前段之意圖營利供給賭博場所罪、同條後段之意圖營利
    聚眾賭博罪、同法第二百六十六條第一項前段之在公眾得出
    入之場所賭博財物罪。又按刑事法若干犯罪行為態樣，本質
    上原具有反覆、延續實行之特徵，立法時既予特別歸類，定
    為犯罪構成要件之行為要素，則行為人基於概括之犯意，在
    密切接近之一定時、地持續實行之複次行為，倘依社會通念
    ，於客觀上認為符合一個反覆、延續性之行為觀念者，於刑
    法評價上，即應僅成立一罪，學理上所稱「集合犯」之職業
    性、營業性或收集性等具有重複特質之犯罪均屬之，例如經
    營、從事業務、收集、販賣、製造、散布等行為概念者是（
    最高法院九十五年度臺上字第一○七九號判決意旨參照）。
    本件被告自九十七年八月一日起至同年九月九日止，於密切
    接近之一月餘期間，先後多期，在上開地點意圖營利，供給
    賭博場所及聚眾賭博之行為，分別係基於同一之經營六合彩
    簽賭為業務之犯意，而反覆所為，無非執行業務所當然，於
    行為概念上，應認屬集合犯之包括一罪。另被告多次與不特
    定人賭博之行為，時間緊接，罪名相同，數行為於密切接近
    之時地實施，侵害同一社會法益，各行為之獨立性極為薄弱
    ，依一般社會健全觀念，在時間差距上，難以強行分開，在
    刑法評價上，以視為數個舉動之接續施行，合為包括之一行
    為予以評價，較為合理，應屬接續犯，而為包括之一罪（最
    高法院八十六年度臺上字第三二九五號判例參照）。至被告
    於六合彩各期開獎前多次供人簽賭之行為，無非皆欲達最終
    之六合彩賭博目的，其主觀上係追求同一之目的，社會價值
    上亦僅賦予單一之評價，則各期開獎前，被告之各個舉動，
    均係當次聚眾賭博及賭博犯行之接續動作，亦屬於一行為。
    又被告以一行為同時觸犯在公眾得出入之場所賭博財物罪、
    意圖營利供給賭博場所罪、聚眾賭博罪等三罪名，為想像競
    合犯，依刑法第五十五條規定，應從一情節較重之意圖營利
    聚眾賭博罪處斷。又被告前因賭博案件，經本院以九十五年
    度彰簡字第二四八號判處有期徒刑五月確定，甫於九十五年
    六月二十六日易科罰金而執行完畢，有臺灣彰化地方法院檢
    察署刑案資料查註紀錄表及臺灣高等法院被告前案紀錄表各
    一份在卷可考，其於受有期徒刑執行完畢後，五年以內故意
    再犯本件有期徒刑以上之罪，為累犯，應依刑法第四十七條
    第一項規定，加重其刑。爰審酌被告經營六合彩賭博供人簽
    賭財物，助長社會僥倖心理，影響正常之社會經濟活動，且
    前於九十四年六月底起至九十五年二月二十八日止即因經營
    六合彩賭博案件，經本院以九十五年度彰簡字第二四八號判
    處有期徒刑五月確定，並易科罰金而執行完畢，業如前述，
    竟猶再次經營六合彩賭博，顯不知悔改，原不宜輕縱，然考
    量其經營規模不大，經營期間僅一月餘，所獲利益尚屬有限
    ，及其犯罪之動機、目的、手段、生活狀況、智識程度，暨
    犯罪後坦承犯行，態度尚屬良好等一切情狀，量處如主文所
    示之刑，並諭知易科罰金之折算標準。扣案之簽注單四張，
    乃係供賭博所用之器具，應依刑法第二百六十六條第二項規
    定，不問屬於犯人與否，均宣告沒收（最高法院八十七年度
    臺非字第二○七號判決意旨參照）。
據上論斷，應依刑事訴訟法第四百五十二條、第二百九十九條第
一項前段，刑法第二百六十六條第一項前段、第二項、第二百六
十八條、第五十五條、第四十七條第一項、第四十一條第一項前
段，刑法施行法第一條之一，判決如主文。
本件經檢察官林子翔到庭執行職務。
中    華    民    國    97    年    12    月    2     日
                        刑事第六庭    法  官  鄭舜元
以上正本證明與原本無異。
如不服本判決應於收受判決後10日內向本院提出上訴書狀，並
應敘述具體理由。其未敘述上訴理由者，應於上訴期間屆滿後
20日內向本院補提理由書 (均須按他造當事人之人數附繕本)「
切勿逕送上級法院」。
中    華    民    國    97    年    12    月    2     日
                                      書記官  陳秀香
附錄：論罪科刑法條：
刑法第266條
在公共場所或公眾得出入之場所賭博財物者，處1千元以下罰金
。但以供人暫時娛樂之物為賭者，不在此限。
當場賭博之器具與在賭檯或兌換籌碼處之財物，不問屬於犯人與
否，沒收之。
刑法第268條
意圖營利，供給賭博場所或聚眾賭博者，處3年以下有期徒刑，
得併科3千元以下罰金。


司法院資訊處製作；財團法人民間司法改革基金會備份。
